

# Edelmira Leonor Janampa Vidal

# GUÍA OFICIAL DE TURISMO TURISMO Y EDUCACIÓN

#### **EXPERIENCIA PROFESIONAL**

- IESTP "TRUJILLO" DOCENTE DE ESPECIALIDAD ESTABLE 2000 –actualidad
- UNIVERSIDAD PRIVADA DEL NORTE DOCENTE 2008 – 2024
- INSTITUTO DE EDUCACIÓN SUPERIOR PEDAGÓGICO PÚBLICO "INDOAMÉRICA" – DOCENTE 1997 - 1998
- CENTRO DE FORMACIÓN EN TURISMO CENFOTUR DOCENTE DE ESPECIALIDAD
   2004 - 2011
- CIRCUITO TURÍSTICO NOR ORIENTAL CTN-PERÚ CONSULTORA DE TURISMO 2010

#### **CURSOS DE CAPACITACIÓN**

- Certificado Competencia Digital Docente
   Universidad Privada del Norte
- Potenciando la investigación Tecnológica Universidad Cesar Vallejo 2024
- Planificación y Turismo en sitios de Patrimonio Mundial MINCETUR
- Planificación y Gestión de Productos Turísticos MINCETUR
   2024
- Perú, destino de reuniones nacionales e internacionales
   MINCETUR
   2024

## **PERFIL PROFESIONAL**

Docente en Educación Superior con mención en Gestión Educativa y Docencia, con experiencia en el ámbito académico, tanto en formación técnica como universitaria. Con sólida base de conocimientos en las áreas de Turismo y Educación, desempeñándome con eficacia en la planificación, desarrollo y evaluación de programas formativos orientados a la calidad y pertinencia educativa. Promueve activamente el turismo responsable, inclusivo y centrado en la generación de auténticas, trabaja con vocación, experiencias responsabilidad y pasión por el Turismo, implementando prácticas sostenibles e integradoras dentro del sector turístico. Su perfil combina competencias pedagógicas avanzadas, gestión académica y un fuerte compromiso con la formación integral.

#### CONTACTO



Email: ejanampavidal@iestptrujillo.net

#### **EDUCACIÓN**

 PROFESIONAL TÉCNICO EN GUÍA OFICIAL DE TURISMO

Instituto de Educación Superior Tecnológica Público "TRUJILLO"

- LICENCIADO EN TURISMO
   Universidad Nacional de Trujillo
- LICENCIADO EN EDUCACIÓN Universidad Nacional de Trujillo
- MAESTRIA EN EDUCACIÓN Universidad Cesar Vallejo
- DOCTORA EN EDUCACIÓN Universidad Cesar Vallejo

### **DIPLOMADOS /ESPECIALIZACIÓN**

 Agro ecoturismo: Bases para el diseño de un proyecto de Turismo Innovador – IICA

#### **IDIOMAS**

Inglés: IntermedioItaliano: Básico